【裁判字號】    95,易,414
【裁判日期】    950615
【裁判案由】    妨害公務等
【裁判全文】
臺灣高雄地方法院刑事判決               95年度易字第414號
公  訴  人  臺灣高雄地方法院檢察署檢察官
被      告  己○○
上列被告因妨害公務等案件，經檢察官提起公訴（95年度偵字第
3270號），本院判決如下：
    主  文
己○○以加害生命、財產之事，恐嚇他人致生危害於安全，累犯
，處有期徒刑參月，如易科罰金，以參佰元折算壹日；又對於公
務員依法執行職務時施脅迫，累犯，處有期徒刑肆月，如易科罰
金，以參佰元折算壹日；又於公務員依法執行職務時，當場侮辱
，累犯，處拘役肆拾日，如易科罰金，以參佰元折算壹日；應執
行有期徒刑陸月，拘役肆拾日，有期徒刑、拘役如易科罰金，均
以參佰元折算壹日。
被訴毀損部分公訴不受理。
    事  實
一、己○○前因妨害公務案件，經本院判處拘役20日確定，甫於
    民國91年6 月14日易科罰金執行完畢（此部分不構成累犯）
    ；又因違反毒品危害防制條例案件，經本院判處有期徒刑8
    月，臺灣高等法院高雄分院駁回上訴確定，甫於94年1 月22
    日縮刑期滿執行完畢。詎其猶未悛悔，於95年1 月16日凌晨
    4 時許，酒後（尚未達精神耗弱程度）行經高雄縣旗山鎮○○街85即號丁○○○所設神壇三鳳宮前，遭到狗吠而罵狗，
    ，因而打擾到附近住戶出來查看並責罵己○○，己○○心生
    不滿，竟砸毀停放在附近之車號2311-JL 號、8S-5229 號、
    VP-2001 號、7S-9117 號自用小客車以及三鳳宮之天宮爐1
    個、石獅2 隻等物（毀損部分另行諭知不受理，詳理由貳所
    述），丁○○○聽聞聲響出來查看，己○○竟對黃月柳恫稱
    ：要拿槍打死伊、殺伊全家、搗毀伊家等話語，以此加害生
    命、財產之事恐嚇丁○○○，使黃月柳心生畏懼，致生危害
    於安全，適有高雄縣政府警察局旗山分局建國派出所值勤巡
    邏警員甲○○、陳敏吉據報前往現場處理，於該2 警員在現
    場瞭解狀況、進而將己○○帶回派出所、直至甲○○與巡佐
    陳道言詢問己○○製作筆錄此段依法執行公務之期間內，己○○接續以：要奪取警槍將警察斃掉、要插警察脖子、要讓
    警局大地震將警局剷平、要與警察單挑等話語脅迫承辦之甲○○等人，另在此段期間內接續以：幹、幹你娘、哭爸等穢
    語當場侮辱承辦之甲○○等人（涉嫌妨害名譽部分未據告訴
    ）。
二、案經高雄縣政府警察局旗山分局報告臺灣高雄地方法院檢察
    署檢察官偵查起訴。
    理  由
壹、有罪部分：
一、按被告以外之人於審判外之陳述，雖不符刑事訴訟法第159
    條之1 至第159 條之4 規定，而經當事人於審判程序同意作
    為證據，法院審酌該言詞陳述或書面陳述作成時之情況，認
    為適當者，亦得為證據；當事人、代理人或辯護人於法院調
    查證據時，知有該法第159 條第1 項不得為證據之情形，而
    未於言詞辯論終結前聲明異議者，視為有前項之同意，該法
    第159 條之5 已明揭其旨。本件所引用被告己○○以外之人
    於審判外之陳述部分，檢察官及被告均同意作為證據，本院
    審酌其作成之情況，未見有何不適當之情形，是得為證據，
    合先敘明。
二、訊據被告己○○固不否認有砸壞車輛及石獅、天公爐之事實
    ，然矢口否認有何恐嚇及妨害公務犯行，辯稱：伊當時酒醉
    ，不知有無恐嚇丁○○○，亦不知有無辱罵及無脅迫警察，
    製作警詢筆錄時亦不知道說了什麼云云。經查：前揭犯罪事
    實，業經證人丁○○○於警詢中以及證人甲○○於偵訊、本
    院審判中證述歷歷，復有現場相片可資佐證。被告雖辯稱酒
    醉云云，而其為警所測得呼氣酒精濃度達每公升1.18毫克，
    有酒精濃度測試單在卷可按，然而，酒測值達每公升1.18毫
    克之人，其精神狀況未必已達到對於外界事務全然缺乏知覺
    理會及判斷作用之心神喪失狀態或較普通人之平均程度顯然
    減退之精神耗弱狀態，仍應依個案判斷之。查證人甲○○於
    本院審判中證稱，伊到達現場時被告很清醒，還知道要罵人
    ，製作筆錄時對於所詢問題亦均能了解內容，對答正常，只
    是比較亢奮等語，另觀諸卷附95年1 月16日上午6 時許製作
    被告之警詢筆錄內容，被告與警察間之對答亦頗為正常，並
    無何異常之處，可見其縱有飲酒，酒精成分對於其精神狀況
    並未發生顯著妨礙，參以被告於本院準備程序中陳稱：「…
    …聲請傳喚甲○○到庭查明我有無罵他及脅迫他，他就是製
    作筆錄的人，我會知道他的名字是在警察局製作筆錄時，他
    旁邊的同事有說到他跟我的名字剛好相反，他叫『鴻銘』，
    我叫『明宏』，所以我印象很深刻，就記得他的名字，不過
    我不確定他的姓，只知道他的名字」等語，被告對於製作筆
    錄時此等枝節事項猶能記憶明晰，益見其事發當時之認知判
    斷能力並無顯著之障礙，其辯稱因喝醉酒而不知有無事實欄
    所載犯行云云，應屬避就之詞，尚不足以採信而解免其罪責
    。綜上所述，本件事證明確，被告犯行堪以認定。
三、核被告所為，係犯刑法第305 條之恐嚇罪、第135 條第1 項
    之對於公務員施脅迫罪、第140 條第1 項之對於公務員當場
    侮辱罪。又連續犯之成立，除主觀上須基於1 個概括之犯意
    外，客觀上須先後數行為，逐次實施而具連續性，侵害數個
    同性質之法益，其每一前行為與次行為，依一般社會健全觀
    念，在時間差距上，可以分開，在刑法評價上，各具獨立性
    ，每次行為皆可獨立成罪，構成同一之罪名，始足當之，如
    數行為於同時同地或密切接近之時地實施，侵害同一之法益
    ，各行為之獨立性極為薄弱，依一般社會健全觀念，在時間
    差距上，難以強行分開，在刑法評價上，以視為數個舉動之
    接續施行，合為包括之一行為予以評價，較為合理，則屬接
    續犯，而為包括之一罪，最高法院86年度臺上字第3295號判
    例意旨可資參照。本件被告自警察前往現場瞭解狀況、直至
    將被告帶回派出所、進而製作筆錄期間，反覆以類似前揭事
    實欄所載話語脅迫及侮辱警察之事實，業經證人甲○○於本
    院審判中證述明確，依其情形應認被告此段期間內之舉動，
    彼此之獨立性薄弱難以強行分開，而密接侵害同一法益，是
    被告所犯對於公務員施脅迫罪以及對於公務員當場侮辱罪，
    均應分別評價為接續犯之包括一罪即為已足。又被告所犯上
    開三罪間，犯意個別，行為互殊，應予分論併罰，公訴意旨
    認被告所涉對於公務員施脅迫罪與對於公務員當場侮辱罪間
    ，有方法結果之牽連關係，尚有誤會。又被告有如前開事實
    欄所列前科紀錄，此有臺灣高等法院被告前案紀錄表在卷可
    參，其於有期徒刑行完畢後5 年內，再犯本件有期徒刑以上
    之罪，為累犯，應依刑法第47條規定加重其刑。茲審酌被告
    率爾出言恐嚇他人，對於他人之人身財產安全造成威脅，且
    其前已有如事實欄所列妨害公務之前科紀錄，詎猶未悛悔又
    對於依法執行職務之公務員施以脅迫及侮辱，妨害公務之順
    利進行，法紀觀念淡薄，犯後又未坦承認錯，實有非是，然
    念其於事發後業與財物遭到毀損之諸人達成和解，此有和解
    書及撤回告訴狀在卷可參，可見其尚非毫無悔悟之心，以及
    其犯罪之手段、所生危害、檢察官具體求處有期徒刑8 月等
    一切情狀，量處如主文所示之刑，並諭知易科罰金之折算標
    準，及定應執行之刑，以資懲儆。
貳、公訴不受理部分：
    公訴意旨另以：被告於前揭時、地砸毀告訴人戊○○之車號
    2311-JL 號與8S-5229 號自小客車、告訴人乙○○之VP-200
    1 號自小客車、告訴人丙○○之7S-9117 號自小客車以及告
    訴人丁○○○之天宮爐1 個、石獅2 隻，而認被告另涉有刑
    法第354 條之毀損罪嫌等情。按告訴乃論之罪，告訴人於第
    1 審辯論終結前，得撤回其告訴，告訴經撤回者，應諭知不
    受理之判決，刑事訴訟法第238 條第1 項、第303 條第3 款
    已有明定。本件被告所涉刑法第354 條毀損罪嫌部分，依同
    法第357 條規定，須告訴乃論，茲因告訴人戊○○、乙○○
    、丙○○、丁○○○均業與被告和解而撤回告訴，此有卷附
    和解書及撤回告訴狀可憑，此部分爰諭知不受理之判決。
據上論斷，應依刑事訴訟法第299 條第1 項前段、第303 條第3
款，刑法第305 條、第135 條第1 項、第140 條、第47條、第41
條第1 項前段、第51條第5 款，罰金罰鍰提高標準條例第1 條前
段、第2 條，判決如主文。
本案經檢察官黃碧玉到庭執行職務。
中    華    民    國    95    年    6     月    15    日
                  鳳山刑事第2 庭審判長法  官 邱明弘
                                      法  官 李嘉益
                                      法  官 譚德周
以上正本證明與原本無異。
如不服本判決，應於收受送達後10日內向本院提出上訴書狀。
中    華    民    國    95    年    6     月    15    日
                                      書記官 廖美玲
附錄法條：刑法第305 條、第135 條第1 項、第140 條
中華民國刑法第305條
(恐嚇危害安全罪)
以加害生命、身體、自由、名譽、財產之事，恐嚇他人致生危害
於安全者，處 2 年以下有期徒刑、拘役或 300 元以下罰金。
中華民國刑法第135條
對於公務員依法執行職務時，施強暴脅迫者，處 3 年以下有期徒
刑、拘役或 300 元以下罰金。
意圖使公務員執行一定之職務或妨害其依法執行一定之職務或使
公務員辭職，而施強暴脅迫者，亦同。
犯前二項之罪，因而致公務員於死者，處無期徒刑或 7 年以上有
期徒刑；致重傷者，處 3 年以上、 10 年以下有期徒刑。
中華民國刑法第140條
(侮辱公務員公署罪)
於公務員依法執行職務時，當場侮辱，或對於其依法執行之職務
公然侮辱者，處6 月以下有期徒刑、拘役或100 元以下罰金。對
於公署公然侮辱者亦同。


司法院資訊處製作；財團法人民間司法改革基金會備份。
